pt-PT: Sistema de viseira compatível: Nenhum; Inserção Pinlock incluída; Preparado para Pinlock; Sistema de viseira proprietário; Sistema de viseira de libertação rápida; Compatível com tear-off; Sistema de viseira universal; Outro
cs: Kompatibilní systém štítu: Žádné; Včetně fólie Pinlock; Příprava pro Pinlock; Proprietární systém hledí; Rychloupínací systém hledí; Kompatibilní se systémem tear-off; Univerzální systém hledí; Jiné
sl-SI: Združljiv sistem vizirjev: Brez; Priložen vstavek Pinlock; Pripravljeno za Pinlock; Lastniški sistem vizirja; Sistem vizirja za hitro snemanje; Združljivo s sistemom Tear-Off; Univerzalni sistem vizirja; Drugo
pl: Zgodny system osłony: Brak; Zawiera wkładkę Pinlock; Kompatybilny z Pinlock; Zastrzeżony system wizjera; System szybkiego demontażu wizjera; Kompatybilny z tear-off; Uniwersalny system wizjera; Inne
bg-BG: Съвместима система за визьор: Няма; Включена Pinlock вложка; Готова за Pinlock; Собствена система за визьор; Система за бързо освобождаване на визьора; Съвместима с tear-off; Универсална система за визьор; Друга
ja: 対応バイザーシステム: なし; Pinlockインサート付属; Pinlock対応; 独自のバイザーシステム; クイックリリースバイザーシステム; ティアオフ対応; ユニバーサルバイザーシステム; その他
pt-BR: Sistema de visor compatível: Nenhum; Lente Pinlock incluída; Preparado para Pinlock; Sistema de viseira proprietário; Sistema de viseira de liberação rápida; Compatível com tear-off; Sistema de viseira universal; Outro
tr: Uyumlu vizör sistemi: Yok; Pinlock eki dahildir; Pinlock'a hazır; Özel vizör sistemi; Hızlı çıkarılabilir vizör sistemi; Tear-off uyumlu; Evrensel vizör sistemi; Diğer
ru: Совместимая система визора: Нет; Вставка Pinlock в комплекте; Подготовка под Pinlock; Проприетарная система визора; Быстросъемная система визора; Совместимо с системой Tear-off; Универсальная система визора; Другое
zh-TW: 相容面罩系統: 無; 含防霧片 (Pinlock); 支援防霧片 (Pinlock); 專有鏡片系統; 快拆鏡片系統; 相容於防刮片; 通用鏡片系統; 其他
en: Compatible visor system: None; Pinlock insert included; Pinlock ready; Proprietary visor system; Quick-release visor system; Tear-off compatible; Universal visor system; Other
de: Kompatibles Visiersystem: Keine; Inklusive Pinlock-Scheibe; Pinlock-vorbereitet; Proprietäres Visiersystem; Visiersystem mit Schnellverschluss; Tear-Off-kompatibel; Universelles Visiersystem; Sonstige
hu: Kompatibilis napellenző-rendszer: Nincs; Pinlock betét mellékelve; Pinlock előkészítés; Saját vizorrendszer; Gyorskioldós vizorrendszer; Tear-off kompatibilis; Univerzális vizorrendszer; Egyéb
vi: Hệ thống kính chắn gió tương thích: Không; Bao gồm lớp chống đọng sương Pinlock; Hỗ trợ Pinlock; Hệ thống kính chắn gió độc quyền; Hệ thống kính chắn gió tháo lắp nhanh; Tương thích với màng tear-off; Hệ thống kính chắn gió đa năng; Khác
lt-LT: Suderinama skydelių sistema: Nėra; Pridedamas „Pinlock“ įdėklas; Paruošta „Pinlock“ įdėklui; Nuosavybinė skydelio sistema; Greito atleidimo skydelio sistema; Suderinama su nuplėšiamomis plėvelėmis; Universali skydelio sistema; Kita
it: Sistema della visiera compatibile: Nessuno; Inserto Pinlock incluso; Predisposizione per Pinlock; Sistema visiera proprietario; Sistema visiera a sgancio rapido; Compatibile con tear-off; Sistema visiera universale; Altro
sv: Kompatibelt skärmsystem: Ingen; Pinlock-insats ingår; Förberedd för Pinlock; Patentskyddat visirsystem; Snabbkopplingsvisir; Kompatibel med tear-off; Universellt visirsystem; Övrigt
ko: 호환 바이저 시스템: 없음; 핀락 인서트 포함; 핀락 호환; 독점 바이저 시스템; 퀵 릴리스 바이저 시스템; 티어오프 호환; 범용 바이저 시스템; 기타
el: Συμβατό σύστημα προσωπίδας: Κανένα; Περιλαμβάνεται ένθετο Pinlock; Έτοιμο για Pinlock; Ιδιόκτητο σύστημα ζελατίνας; Σύστημα ζελατίνας γρήγορης απελευθέρωσης; Συμβατό με tear-off; Σύστημα ζελατίνας γενικής χρήσης; Άλλο
ro-RO: Sistem de viziere compatibil: Niciunul; Inserție Pinlock inclusă; Pregătit pentru Pinlock; Sistem de vizieră proprietar; Sistem de vizieră cu eliberare rapidă; Compatibil cu folii tear-off; Sistem universal de vizieră; Altele
nb: Kompatibel visirsystem: Ingen; Pinlock-innlegg inkludert; Klargjort for Pinlock; Proprietært visirsystem; Hurtigutløsende visirsystem; Tear-off-kompatibel; Universelt visirsystem; Annet
da: Kompatibelt visirsystem: Ingen; Pinlock-indsats medfølger; Klargjort til Pinlock; Navnebeskyttet visirsystem; Quick-release-visirsystem; Tear-off-kompatibel; Universelt visirsystem; Andet
nl: Compatibel viziersysteem: Geen; Inclusief Pinlock-inzetstuk; Voorbereid op Pinlock; Eigen viziersysteem; Viziersysteem met snelsluiting; Tear-off-compatibel; Universeel viziersysteem; Overige
fi: Yhteensopiva visiirijärjestelmä: Ei mitään; Sisältää Pinlock-kalvon; Pinlock-valmius; Omistusoikeudellinen visiirijärjestelmä; Pikakiinnitteinen visiirijärjestelmä; Tear-off-yhteensopiva; Universaali visiirijärjestelmä; Muu
es: Sistema de visor compatible: Ninguno; Inserto Pinlock incluido; Preparado para Pinlock; Sistema de visera patentado; Sistema de visera de liberación rápida; Compatible con tear-off; Sistema de visera universal; Otro
hr-HR: Kompatibilan sustav za vizir: Ništa; Uključen Pinlock umetak; Spremno za Pinlock; Vlasnički sustav vizira; Sustav vizira s brzim otpuštanjem; Kompatibilno s "tear-off" folijama; Univerzalni sustav vizira; Ostalo
zh-CN: 适用护目镜系统: 无; 随附 Pinlock 防雾贴; 支持 Pinlock 防雾贴; 专有面罩系统; 快拆面罩系统; 兼容撕膜; 通用面罩系统; 其他
sk-SK: Kompatibilný systém clony: Žiadny; Vrátane vložky Pinlock; Predpríprava na Pinlock; Proprietárny systém priezoru; Rýchloupínací systém priezoru; Kompatibilné so systémom Tear-off; Univerzálny systém priezoru; Iné
th: ระบบบังแดดที่ใช้งานร่วมกันได้: ไม่มี; มีแผ่นกันฝ้า Pinlock ให้ในตัว; รองรับการติดตั้ง Pinlock; ระบบชิลด์เฉพาะรุ่น; ระบบชิลด์ถอดปลดไว; รองรับแผ่นฉีก (Tear-off); ระบบชิลด์อเนกประสงค์; อื่นๆ
fr: Système de visière compatible: Aucun; Lentille Pinlock incluse; Prédisposé Pinlock; Système de visière propriétaire; Système de visière à démontage rapide; Compatible avec tear-off; Système de visière universel; Autre